【裁判字號】    89,交上易,391
【裁判日期】    890914
【裁判案由】    過失傷害
【裁判全文】
臺灣高等法院刑事判決                          八十九年度交上易字第三九一號
    上  訴  人  臺灣新竹地方法院檢察署檢察官
    被      告  乙○○
右上訴人因被告過失傷害案件，不服臺灣新竹地方法院八十九年度交易字第五九號，
中華民國八十九年九月十四日第一審判決（起訴案號：臺灣新竹地方法院檢察署檢察
官八十八年度偵字第八三五○號），提起上訴，本院判決如左：
    主  文
原判決撤銷。
乙○○從事業務之人，因業務上之過失傷害人，處有期徒刑伍月，如易科罰金，以
佰元折算壹日。
    事  實
一、乙○○係以駕駛水泥預拌車為業，為從事駕駛業務之人，於民國八十八年六月二
    十二日上午九時許，駕駛車號Ｆ五—六七七號營業大貨車，沿新竹市○○路由北
    往南行駛，途經經國路與中和路路口前，在內側車道等待紅燈之際，應注意汽車
    行近行人穿越道前，應減速慢行，遇有行人穿越時，無論有無交通警察指揮或號
    誌指示，均應暫停禮讓行人先行通過，並應注意車前狀況，避免危險發生，且依
    當時天氣晴，白天，路況為無缺陷，視距良好，復無不能注意情事，仍竟疏未注
    意，見號誌變化即貿然行駛，適行人即果菜商甲○○抬荔枝一桶自乙○○所駕駛
    車輛之右側沿行人穿越道通過路口時，遭乙○○駕駛之前開水泥預拌車右前方撞
    擊，受有骨盆骨折、右踝骨骨折、第十二胸椎、第一、第五腰椎壓迫性骨折、第
    二、三腰椎左側橫突骨折及肢體多處挫傷等傷害。
二、案經甲○○報請台灣新竹地方法院檢察署檢察官偵查起訴。
    理  由
一、訊據被告乙○○固坦承於右揭時地與告訴人甲○○發生擦撞，告訴人甲○○因而
    受有前開傷害等情不諱，惟否認有過失傷害之犯行，辯稱：伊當時係在路口等紅
    燈，告訴人甲○○自車輛右後方走過來，伊因無法看見，致車輛右前方與告訴人
    發生擦撞等語。惟查：右揭事實，迭據告訴人甲○○指訴綦詳，並有道路交通事
    故調查報告表一件、國軍新竹醫院附民眾診療服務處驗傷診斷證明書乙紙及現場
    照片數張附卷可證，且衡情被告駕駛之前開車輛係右前方撞及行人即告訴人等情
    ，為被告所自承，足認被告行近行人穿越道前，遇有行人穿越時，未注意減速慢
    行，或暫停禮讓行人先行通過，而撞及告訴人，自難諉為無過失責任，被告執此
爭辯，尚無足取。
二、按汽車行近行人穿越道前，應減速慢行，遇有行人穿越時，無論有無交通警察指
    揮或號誌指示，均應暫停，禮讓行人先行通過，道路交通安全規則第一百零三條
    定有明文。又汽車行駛時，駕駛人應注意車前狀況，亦為同規則第九十四條所明
    定。被告駕車行經肇事地點，應注意上述道路交通安全規定，且依當時天氣晴，
    白天，路況為無缺陷及視距良好等，有上開道路交通事故調查報告表在卷足稽，
    復無不能注意情事，乃竟疏未注意上開規定，因而肇事，致人受傷，自有過失。
    本件肇事原因經送請臺灣省竹苗區車輛行車事故鑑定委員會鑑定結果，亦認定：
    「(1)乙○○駕駛營大貨車在行人穿越道上未注意車前狀況撞上行人為肇事主因，
    (2)行人甲○○無肇事因素」，有該會竹鑑字第八九○三八六號鑑定意見書附卷可
    稽。又被害人確因本件車禍受有前開傷害，其所受傷害與被告之過失行為亦有相
    當因果關係，本件罪證明確，被告犯行洵堪認定。
三、被告以駕駛水泥預拌車為業務，係從事業務之人，為其所自承，是其駕車肇事，
    致人受傷，係犯刑法第二百八十四條第二項前段之業務過失傷害罪。被告行經行
    人穿越道不依規定讓行人優先通行，因而致人受傷，應依道路交通管理處罰條例
    第八十六條第一項之規定，加重其刑。
四、原審據以論罪科刑，固非無見。惟查：告訴人遭乙○○駕駛之前開水泥預拌車撞
    擊後，受有骨盆骨折、右踝骨骨折、第十二胸椎、第一、第五腰椎壓迫性骨折、
    第二、三腰椎左側橫突骨折及肢體多處挫傷之傷害，傷勢非輕，且被告於犯罪後
    ，非但否認犯行，迄今亦未賠償告訴人損害，自不宜從寬，乃原審僅判處被告有
    期徒刑三月，並諭知如易科罰金，以三佰元折算一日，殊嫌過輕，自有未洽。公
    訴人循告訴人之請求上訴，指摘原判決量刑過輕，為有理由，自應予撤銷改判。
    爰審酌被告之品行、過失程度、所生危害、犯後態度不佳以及迄未賠償告訴人損
    害等一切情狀，量處如主文第二項所示之刑，並諭知如易科罰金之折算標準，以
    示懲儆。
據上論斷，應依刑事訴訟法第三百六十九條第一項前段、第三百六十四條、第二百九
十九條第一項前段、道路交通管理處罰條例第八十六條第一項、刑法第二百八十四條
第二項前段、第四十一條、罰金罰鍰提高標準條例第一條前段、第二條，判決如主文
本案經檢察官錢漢良到庭執行職務。
中    華    民    國    八十九    年        十一      月     二十九    日
                            台灣高等法院刑事第六庭
                                審判長法  官  陳  春  秋
                                      法  官  黃  賽  月
                                      法  官  高  明  哲
右正本證明與原本無異。
不得上訴。
                                      書記官  李  垂  福
中    華    民    國    八十九    年        十一      月    二十九      日
附錄：本案論罪科刑法條全文
刑法第二百八十四條第二項前段：
從事業務之人，因業務之過失傷害人者，處一年以下有期徒刑、拘役或一千元以下罰
金。


司法院資訊處製作；財團法人民間司法改革基金會備份。
